臺灣臺中地方法院刑事判決　　　　　　　　　　　　九十三年度訴字第二三七七號
　　公　訴　人　臺灣臺中地方法院檢察署檢察官
　　被　　　告　乙○○
右列被告因違反毒品危害防制條例案件，經檢察官提起公訴（九十三年度毒偵字第三
一○四、三四七五號），本院合議庭裁定改以簡式審判程序審理，判決如左：
    主  文
乙○○連續施用第一級毒品，處有期徒刑拾月。
扣案之第一級毒品海洛因貳小包（驗餘淨重分別為零點貳參公克及零點貳陸公克），
均沒收銷燬之。
    犯罪事實
一、乙○○前於民國九十年間因違反毒品危害防制條例案件，分別經本院判處有期徒
    刑十月及六月，並定其應執行刑為有期徒刑一年二月確定；於同年又因違反槍砲
    彈藥刀械管制條例案件，經本院判處有期徒刑一年四月，經提起上訴後，由臺灣
    高等法院臺中分院駁回上訴確定在案，嗣經檢察官聲請臺灣高等法院臺中分院合
    併定其應執行刑為有期徒刑二年四月確定在案，入監執行後，於九十二年十二月
    十二日假釋出監付保護管束，至九十三年九月三日假釋期滿（於本案不構成累犯
    ）。又因施用毒品案件，經本院以八十八年度毒聲字第三○○六號裁定送觀察、
    勒戒後，認有繼續施用毒品之傾向，再經本院以八十八年度毒聲字第三五八三號
    裁定令入戒治處所施以強制戒治一年，期間曾經評定合格認無繼續戒治必要而停
    止戒治，所餘戒治期間付保護管束，又因於保護管束期間違反保護管束應遵守事
    項情節重大，經本院以八十九年度毒聲字第三四八六號裁定撤銷停止戒治之處分
    ，乃自八十九年六月十五日繼續執行強制戒治至同年十二月三日止執行完畢出所
    ，並由臺灣臺中地方法院檢察署檢察官以八十九年度戒毒偵字第六三○號為不起
    訴處分確定；又於九十年間因前揭違反毒品危害防制條例案件，經本院以九十年
    度毒聲字第一二七三號裁定令入戒治處所施以強制戒治一年，嗣因強制戒治執行
    滿三月，經評定為合格已無繼續戒治必要，再經本院於九十一年度毒聲字第二七
    四號裁定停止戒治，所餘戒治期間付保護管束，於九十一年六月三日戒治期滿執
    行完畢。詎乙○○猶不知戒絕，於假釋期間，明知海洛因已列為毒品危害防制條
    例第二條第二項第一款所稱之第一級毒品，竟於強制戒治執行完畢五年內，另基
    於施用第一級毒品海洛因之概括犯意，於向不詳姓名、年籍綽號「阿忠」之人購
    買取得第一級毒品海洛因後，即自九十三年三月下旬某日起至同年九月四日止，
    在其位於臺中縣豐原市○○路一四九巷六八弄一五號住處，將第一級毒品海洛因
    加水稀釋後，以注射針筒注射血管之方式，連續施用第一級毒品海洛因多次，平
    均約每日施用一次。嗣先於九十三年八月十六日下午五時五分許，在臺中縣豐原
    市○○路九二九巷五二之一號前為警查獲，並扣得第一級毒品海洛因一包（驗餘
    淨重：零點二三公克）；又於同年九月四日上午十時五十分許，在臺中縣豐原市
    ○○路一七○巷內為警查獲，並扣得第一級毒品海洛因一包（驗餘淨重：零點二
    六公克），始查悉上情。
二、案經臺中縣警察局豐原分局報告臺灣臺中地方法院檢察署檢察官偵查起訴。
    理  由
一、訊據被告乙○○對於在右揭時、地，連續多次非法施用第一級毒品海洛因之事實
    供承不諱，且被告於九十三年八月十六日及同年九月四日為警查獲時所採集之尿
    液，經分別送中山醫學大學附設醫院藥物濫用檢測中心檢驗結果，均呈嗎啡陽性
    反應，有該檢測中心出具之尿液確認結果報告各一紙在卷可稽，而二次查獲所扣
    案之白粉各一包（驗餘淨重各為零點二三公克及零點二六公克），經分別送法務
    部調查局鑑定結果，確實均含有第一級毒品海洛因成分，有該局九十三年九月二
    十四日調科壹字第120014375號及九十三年十月二十日調科壹字第120014480號鑑
    定通知書各一份附卷可憑，足見被告之自白與事實相符，而堪以採信。因而本件
    事證明確，被告連續施用第一級毒品海洛因之犯行堪以認定。
二、被告前因施用毒品案件，經本院以八十八年度毒聲字第三○○六號裁定送觀察、
    勒戒後，認有繼續施用毒品之傾向，再經本院以八十八年度毒聲字第三五八三號
    裁定令入戒治處所施以強制戒治一年，期間曾經評定合格認無繼續戒治必要而停
    止戒治，所餘戒治期間付保護管束，又因於保護管束期間違反保護管束應遵守事
    項情節重大，經本院以八十九年度毒聲字第三四八六號裁定撤銷停止戒治之處分
    ，乃自八十九年六月十五日繼續執行強制戒治至同年十二月三日止執行完畢出所
    ，並由臺灣臺中地方法院檢察署檢察官以八十九年度戒毒偵字第六三○號為不起
    訴處分確定；又因前開於九十年間施用第一級、第二級毒品案件，經本院以九十
    年度毒聲字第一二七三號裁定令入戒治處所施以強制戒治一年，嗣因強制戒治執
    行滿三月，經評定為合格已無繼續戒治必要，再經本院於九十一年度毒聲字第二
    七四號裁定停止戒治，所餘戒治期間付保護管束，於九十一年六月三日戒治期滿
    執行完畢，此有臺灣臺中地方法院檢察署刑案資料查註紀錄表及臺灣高等法院被
    告全國前案紀錄表各一份附卷可參。被告於前案強制戒治執行完畢後，五年內再
    犯施用第一級毒品罪，依法應予論科。
三、查海洛因係毒品危害防制條例第二條第二項第一款所規定之第一級毒品。被告於
    前案強制戒治執行完畢後，五年內再行施用第一級毒品海洛因之行為，核係犯同
    條例第十條第一項之施用第一級毒品罪。其持有毒品之行為，意在供己施用，故
    持有之低度行為，應為施用之高度行為所吸收，不另論罪。被告先後多次施用第
    一級毒品海洛因之犯行，時間緊接，且觸犯構成要件相同之罪，顯係基於概括犯
    意反覆為之，應依刑法第五十六條連續犯之規定，論以一罪，並加重其刑。如犯
    罪事實欄所示之犯罪事實，公訴人雖僅就被告於九十三年三月下旬某日起至同年
    九月三日止連續施用第一級毒品海洛因之犯行予以起訴，就同年月四日施用第一
    級毒品海洛因之犯行，未經起訴，惟該部分犯行，既與起訴部分有連續犯之裁判
    上一罪關係，自為起訴效力所及，本院自應併予審理。爰審酌被告前因施用毒品
    犯行，甫經一次觀察、勒戒及二次強制戒治，竟猶故態復萌，於假釋期間再施用
    毒品海洛因不輟，無視於毒品對於自身健康之戕害及國家對於杜絕毒品犯罪之禁
    令，惡性非輕，惟犯後坦認罪行，態度尚佳等一切情狀，量處如主文所示之刑。
    扣案之海洛因二包（驗餘淨重分別為零點二三公克及零點二六公克），均為毒品
    危害防制條例第二條第二項第一款所指之第一級毒品，應依同條例第十八條第一
    項前段規定，沒收銷燬之。
四、末查，被告本件連續施用第一級毒品海洛因行為之終了時間（九十三年九月四日
    ），雖於前一犯罪有期徒刑執行完畢之九十三年九月三日後之五年以內所為，但
    被告於假釋中之九十三年三月下旬某日起至同年九月三日假釋期滿期間，即故意
    犯本罪，依刑法第七十八條第一項、第二項之規定，其前案之假釋自應於本案所
    犯之罪判決確定後六月以內撤銷之。前案之假釋既經撤銷，仍應執行原宣告刑，
    則其原宣告刑，尚非已執行完畢，因此被告再犯本罪，即不得論以累犯（最高法
    院八十五年度臺非字第三九一號判決意旨參照），附此敘明。
據上論斷，應依刑事訴訟法第二百七十三條之一第一項、第二百九十九條第一項前段
，毒品危害防制條例第十條第一項、第二十三條第二項、第十八條第一項前段，刑法
第十一條、第五十六條，判決如主文。
本案經檢察官甲○○到庭執行職務。
中      華      民      國      九十三      年    十一    月    三十    日
                                臺灣臺中地方法院刑事第四庭
                                    法  官  郭  妙  俐
右正本證明與原本無異。
如不服本判決，應於判決送達後十日內向本院提出上訴狀，上訴於臺灣高等法院臺中
分院( 須附繕本 )。
                                    書記官
中      華      民      國      九十三      年    十二    月      二    日
附錄本案論罪科刑法條全文
毒品危害防制條例第十條
施用第一級毒品者，處六月以上五年以下有期徒刑。
施用第二級毒品者，處三年以下有期徒刑。
